【裁判字號】    97,交聲,489
【裁判日期】    970423
【裁判案由】    交管條例聲異
【裁判全文】
臺灣板橋地方法院交通事件裁定        97年度交聲字第489號
原處分機關  交通部公路總局臺北區監理所蘆洲監理站
異  議  人
即受處分人  乙○○
上列受處分人因違反道路交通管理處罰條例案件，對於交通部公
路總局臺北區監理所蘆洲監理站於中華民國九十七年三月十二日
以北監蘆字第裁四六─Ｃ00000000號違反道路交通管理
事件裁決書所為之裁決處分（原舉發案號：臺北縣政府警察局九
十六年八月二十七日北縣警交字第Ｃ00000000號）不服
，聲明異議，本院裁定如下：
    主  文
原處分撤銷。
乙○○不罰。
    理  由
一、原處分意旨略以：異議人即受處分人乙○○騎乘車號ＥＥＲ
    －八七０號輕型機車，於民國九十六年八月二十七日凌晨一
    時三十四分許在臺北縣蘆洲市○○路與民族路口，因「闖紅
    燈（民族路直行）」之違規，為警攔停舉發，乃依道路交通
    管理處罰條例第五十三條第一項、第六十三條第一項第三款
    之規定，裁處罰鍰新臺幣（下同）四千五百元，並記違規點
    數三點。異議人則以：本件不是伊違規，違規當時亦非伊騎
    乘車號ＥＥＲ－八七０號機車，經查證是友人騎乘該車違規
    為警攔停時，背出伊的身分證字號，使伊被開罰單，該名友
    人事後亦承認是他違規，但不願意繳納罰鍰等語，為此聲明
    異議，請求撤銷原處分等語。
二、經查：證人即車號ＥＥＲ－八七０號輕型機車車主丙○○於
    本院調查時結證稱：該台機車是伊所有的，平常都是伊跟丈
    夫甲○○在騎乘，並沒有其他人會使用該機車，而異議人乙○○是甲○○的哥哥，乙○○自己有機車，所以他不會騎伊
    的機車；甲○○事後有跟伊說違規當時機車是他騎的，而乙○○那個時間人在家裡不可能騎伊的機車等語；又證人甲○○於本院調查時亦結證稱：本件舉發通知單是伊簽名的，因
    伊沒有駕照，被欄停時害怕被舉發無照駕駛，所以才背乙○○的年籍給警察填寫，並簽上乙○○的名字，本件騎乘上開
    機車違規騎士是伊本人，不是乙○○等語，核與證人丙○○
    上開證述之情節相符，且證人甲○○確為車號ＥＥＲ─八七
    ０號機車車主丙○○之丈夫一節，亦有車號查詢輕型機車車
    籍資料一份在卷可憑。復參以證人甲○○於本院調查時具結
    後供證是伊於上開時地騎乘車號ＥＥＲ－八七０號機車為警
    攔停舉發並偽簽「乙○○」之姓名等情，業如前述，證人甲○○既已供承偽造他人簽名而觸犯刑罰，衡情其應無甘冒觸
    犯刑法偽證罪之風險，而設詞迴護異議人乙○○之理，證人
    甲○○上開證述情節，應堪採信。是上述交通違規舉發當時
    實際駕駛行為人應非異議人本人，異議人辯稱其非上述違規
    行為之駕駛人等語，應屬有據。
三、綜上所述，本件異議人辯稱其並未違規，而係身分遭人冒用
    等語，堪以採信，異議人既非實際違規行為人，原處分機關
    未予詳查，遽予裁罰，尚有未洽，本件異議為有理由，爰將
    原處分撤銷，並為不罰之諭知。
據上論斷，應依道路交通管理處罰條例第八十七條第二項、道路
交通案件處理辦法第二十條前段，裁定如主文。
中    華    民    國    97    年    4     月    23    日
                      交通法庭 法  官  楊 志 雄
以上正本證明與原本無異。
如不服本裁定應於送達後五日內向本院提出抗告狀
                               書記官  陳 春 銘
中    華    民    國    97    年    4     月    23    日


司法院資訊處製作；財團法人民間司法改革基金會備份。
